



33 años Carrera 21 Nro. 59 -34 Medellín -Colombia 2841991 3122988419

# Perfil profesional

Actualmente me desempeño como encargado de la administración ágil de sistemas y colaboración de equipos de trabajo de operaciones y desarrollo (DevOps) en la industria del desarrollo de software, contribuyendo a soportar toda la operación del lado de cliente, coadyuvando desde la administración de infraestructura todo lo relacionado a sistemas operativos Windows, almacenamiento, rendimiento y red, con conocimiento y experiencia en el manejo de la nube pública (Azure) y plataforma de Azure devops, igualmente conocimiento en la definición de infraestructura como código, en el uso de métodos para liberar aplicaciones a los clientes mediante la automatización a través de integración continua, la distribución continua, implementación continua y el monitoreo, métricas para identificar degradaciones de las aplicaciones.

Igualmente, con experiencia adquirida en proyectos de emprendimiento enfocados al desarrollo de software, combinados con las prácticas actuales del mercado laboral, a través del uso de tecnologías y lenguajes hacia tal fin, manejó de herramientas orientadas a entornos de desarrollo de Escritorio y Web en asp.net, php, java, html5, css3, javascript, jquery, haciendo uso de diferentes IDE y Frameworks, administración de bases de datos en Mysql y Slq Server, desarrollador junior de aplicaciones en dispositivos móviles (java/Android), suscriptor de plataforma educativa online, destinada a la actualización continúa para mejorar mis competencias y habilidades, en todo lo concerniente a tecnología.

Finalmente, con conocimientos en áreas del help desk, dominio en la gestión y solución de primer nivel a todas las posibles incidencias de manera integral en términos de hardware y/o software, junto con la atención de requerimientos relacionados con las Tecnologías de la Información y la Comunicación (TIC) del usuario final, conocimiento en (Switching, direccionamiento TCP/IP) administrador de Active Directory, por ultimo con disposición para el aprendizaje, hábil en la planeación y ejecución de proyectos, capacidad de trabajo en equipo y fortaleza hacia la toma de decisiones con objetividad.

## **ESTUDIOS**

2020 especialista en ingeniería de Software

Medellín Universidad de Medellín

2018 técnico en Desarrollo de Software orientado a Móviles

Medellín Institución de Educación para el Trabajo y el Desarrollo humano (CESDE)

2017 ingeniero de SistemasMedellín Universitaria Católica Luis Amigó

# **Certificaciones**

Microsoft Certified: Azure Fundamentals

Expedición: 31 de enero de 2020

# **IDIOMAS**

Español: natal

Inglés: A2 - capaz de comunicarme en situaciones cotidianas con expresiones

de uso frecuente y utilizando vocabulario elemental

# **EXPERIENCIA LABORAL**

De 2018 a 2020 Medellín – Colombia Globo Studio de Colombia, Área de operaciones Analista de Despliegue

Tareas realizadas: Implementar actualizaciones de productos, identificación de problemas

de producción e implementación de integraciones y tareas automáticas

de trabajo con CI y CD, y control de fuente como GIT

De 2015 a 2018 Medellín – Colombia

Policía Nacional de Colombia, sector tecnológico

Administrador Infraestructura Tecnológica

Tareas realizadas: - Diseño de pruebas, con el objeto de garantizar tiempo de actividad

rendimiento uso de recursos y la seguridad de los servidores

administrados de forma dinámica.

Creación de proyectos independientes donde convergen las buenas prácticas del desarrollo de software, manejo de motores de bases de datos y aplicación de modelos de arquitectura acompañado de la

inclusión de metodologías ágiles para trabajar en grupo.

# De 2011 a 2014 Medellín – Colombia Policía Nacional de Colombia, sector tecnológico Responsable Desarrollo Tecnológico

Tareas realizadas: - Atención de incidentes generados a través de un Sistema de Información

y apoyados de acuerdo con niveles de servicio, alineados con buenas

prácticas sugeridas en ITIL.

Administración de Infraestructura y Plataformas Tecnológicas implementando redes pequeñas y medianas de acuerdo con las necesidades de la organización, ejecutando procedimientos, realizando monitoreo y solución de incidentes de primer nivel según la caracterización de procesos de la empresa.

## REFERENCIAS LABORALES

#### Esteban Valencia Tobón

Globo Studio De Colombia (Medellín) Líder equipo de despliegue Teléfono 3185088447

#### Nicolás Aníbal Martín Eljaude

Policía Nacional (Medellín) Jefe Seccional de Inteligencia Policial Teléfono 4376134

#### Jaime Leonardo Peña Martínez

Policía Nacional (Medellín) Jefe Seccional de Inteligencia Policial Teléfono 4376134

# REFERENCIAS PERSONALES

# Nelson Andrés Patiño Puerta Hermano (Medellín)

Médico Veterinario 3002427447 nappmv@gmail.com

#### Jaime Alberto Cortés Calle Amigo (Medellín)

Ingeniero de Sistemas 3113593293 jacortes17@hotmail.com

#### Vianney Echavarría Monsalve Amiga (Medellín)

Contadora Pública 3113584931

# Juan Sebastián Bermúdez Garcés Amigo (Medellín)

Ingeniero de Sistemas 3006914571 i.sebastian.917@gmail.com

# **Diplomados**

Evento: diplomado entorno de seguridad informática y entorno legal de seguridad

informática, noviembre 2017

Duración: 120 horas

Establecimiento: ministerio de Telecomunicaciones de Colombia.

Evento: diplomado Básico de Inteligencia, bogotá 10 de agosto 2009

Duración: 222 horas

Establecimiento: dirección Nacional de Escuelas - Escuela de Inteligencia y

Contrainteligencia.

Evento: diplomado de Análisis, bogotá 25 de abril 2011

Duración: 144 horas

Establecimiento: dirección Nacional de Escuelas – Escuela de Inteligencia y

Contrainteligencia.

# **Cursos – Seminarios**

Curso: entorno legal de seguridad informática, 2017

Duración: 30 horas

Establecimiento: centro de Sistemas de Antioquia.

Curso: desarrollo de Aplicaciones Móviles, 2017

Duración: 40 horas

Establecimiento: modalidad virtual (Universidad Complutense - Madrid)

Curso: introducción al desarrollo Web I y II, 2017

Duración: 40 horas

Establecimiento: modalidad virtual (Universidad de Alicante - Madrid)

Curso: protección de Datos, 2017

Duración: 50 horas

Establecimiento: escuela de Inteligencia y Contrainteligencia.

Curso: tecnologías para el servicio Policial 01 septiembre, 2014

Duración: 40 horas

Establecimiento: dirección Nacional De Escuelas, Sede Telemática

Curso: redes y Seguridad 15 octubre, 2014

Duración: 40 horas Establecimiento: sena

Curso: redes y medios de Transmisión 29 agosto, 2014

Duración: 40 horas Establecimiento: sena

Curso: fundamentación de ensamble y mantenimiento de computadores para los

procesos de soporte 22 abril, 2014

Duración: 40 horas Establecimiento: sena

Curso: arquitectura de Computadores 14 mayo, 2013

Duración: 40 horas Establecimiento: sena

Curso: formulación de proyectos 12 junio, 2012

Duración: 30 horas Establecimiento: sena

#### **DUVAN JOSÉ BAENA PUERTA**

Especialista en ingenieria del Software 1017143113 de Medellin 05255-351402 Ant tarjeta profesional